# 存货跌价准备转销金额大于跌价准备年初数？

提问人：cncrchm 时间：2015-11-03 14:29:25
如题，一家公司财务报表附注显示， 2014 年该公司存货跌价准备转销金额大于存货跌价准备年初数，数据如下：
存货种类 年初数 本年计提 本年减少 年末数
转回 转销 原材料 672,249.31 4,002,394.35 - 1,948,842.50 2,725,801.16 周转材料933,859.12 - - 14,764.31 919,094.81 产成品 816,422.33 3,807,424.73 -2,759,290.24 1,864,556.82 合计 2,422,530.76 7,809,819.08 - 4,722,897.05 5,509,452.79个人觉得存货跌价准备转销金额应在存货跌价准备年初数的范围内，不应超过年初数，本年计提数是期末根据存货情况计提的金额，出现转销金额大于年初数的情况，应当是管理层要调节利润的缘故吧，请各位帮忙看看，这样理解是否正确。

回答人：chenyiwei
不清楚具体情况，可能有几种原因，以下只是猜想，如： （ 1 ）中期报告中计提了跌价准备，以后的中期或年末转销（估计可能性不大） （ 2 ）上表的“本年计提”数中可能包含了本年度通过非同一控制下合并新纳入合并范围的子公司购买日的存货跌价准备余额，后续的转销数中也包含了这部分当年新增的跌价准备。（你可以把这里的计提数和利润表“资产减值损失”项目的附注披露核对一下看看，前者是否显著大于后者。） 上面的第（ 2 ）种情况严格来说是不符合会计准则规定的，因为购买日对非同一控制下企业合并中被购买方的可辨认净资产按公允价值进行初始计量，按理是不应当将其账面上原有的跌价准备带入的（减值准备属于后续计量而不是初始计量范畴），相应地以后年度或期间的核销也不应体现出这部分购买日前被购买方原有减值准备的核销。

提问人：hrtsex 时间：2016-07-05 11:33:37
陈版，有个问题咨询一下，关于库存商品存货跌价准备的转销，如上期计提了存货跌价准备，本月同时有生产入库和销售出库，但库存商品采用月末一次加权平均结转成本，这种情况下存货跌价准备的转销金额如何确认，还是可以简化处理（全部作为存货跌价准备的转回）？

回答人：chenyiwei
这种情况下可能无法准确划分转销和转回金额，只能作为一个总数反映，全部作为转回是可以的。